---
title: "Praktikumsbericht"
output: pdf_document
date: "`r format(Sys.time(), '%d %B, %Y')`"
author: "Caren Ortgies" 
geometry: margin= 1.0in
font-size: 12pt
---




Leibniz Universität Hannover 

Institut für Politikwissenschaft 

Sommersemester 2023

Martrikelnummer: 10011661

\newpage 


```{r setup, include=FALSE}
knitr::opts_chunk$set(echo = TRUE)
library(tinytex)
```

## Bewerbungsphase
Im Januar 2023 habe ich verschiedene Berwerbungen geschrieben, da ich mein Prkatikum in den kommenden Semseterferien absolvieren wollte. Dabei habe ich mir unterschiedliche Unternehmen, Vereine und Institutionen herausgesucht, bei denen ich mir das Prkatikum vorstellen konnte. Dies waren Forschungsinstitute wie das kriminologische Forschungsinstitut Niedersachsen oder das DZHW; Vereine, die politische Bildung betreiben wie der Verien Politik zum Anfassen e.V.; Stiftungen wie die Friedrich Ebert Stiftung; aber auch Parteien wie bei der Grünen Niedersachsen. Nachdem ich bei zwei Adressen ein Vorstellungsgespräch hatte, entschied ich mich am Ende für das DZHW, da ich mich sehr für den Alltag in der Forschung interessiere und auch Skills in der quantitativen Sozialforschung erlernen wollte, was mir beim DZHW angeboten wurde. Außerdem wurde mir eine monatliche Aufwandsentschädigung angeboten, welches ich auch positiv bewertete. 

## Vorstellung DZHW
## Tätigkeiten im Praktikum 
## Betreuung im Praktikum
## Reflexion des Praktikums 

embed an R code chunk like this:

```{r cars}
summary(cars)
```

## Including Plots

You can also embed plots, for example:

```{r pressure, echo=FALSE}
plot(pressure)
```

Note that the `echo = FALSE` parameter was added to the code chunk to prevent printing of the R code that generated the plot.
